臺灣橋頭地方法院民事判決
111年度旗簡字第48號
原      告  中國信託商業銀行股份有限公司


法定代理人  利明献  
訴訟代理人  楊紋卉  
被      告  邱世敏  
            曾四妹  
            邱世璋  

            邱世杰  
            邱世蓮  
上列當事人間請求代位分割遺產事件，本院判決如下：
    主      文
原告之訴駁回。
訴訟費用由原告負擔。
    事實及理由
一、原告主張：被告邱世敏積欠原告新臺幣761,815元及利息未
    清償，被告之被繼承人邱麒賢遺有如附表一所示遺產尚未分
    割，致原告無法聲請拍賣，邱世敏怠於行使其遺產分割請求
    權，原告為保全債權，自得代位邱世敏起訴請求分割如附表
    一所示遺產，爰依民法第242條、第1164條提起本訴。聲明
    ：被告就邱麒賢所遺如附表一所示遺產，應按應繼分比例各
    5分之1分割為分別所有。　　
二、按原告之訴，依其所訴之事實，在法律上顯無理由者，法院
    得不經言詞辯論，逕以判決駁回之。但其情形可以補正者，
    審判長應定期間先命補正，民事訴訟法第249條第2項第2款
    定有明文。前揭規定依家事事件法第51條準用民事訴訟法第
    436條第2項，於家事簡易訴訟事件亦有適用。次按民法第11
    64條所定之遺產分割，係以整個遺產為一體為分割，並非以
    遺產中個別之財產分割為對象，亦即遺產分割之目的在廢止
    遺產全部之公同共有關係，而非旨在消滅個別財產之公同共
    有關係，其分割方法應對全部遺產整體為之，不得以遺產中
    之各個財產為分割之對象。經查，原告既係代位邱世敏起訴
    請求分割邱麒賢所遺遺產，自應請求就邱麒賢所遺全部遺產
    為分割，而邱麒賢尚遺有如附表二所示土地、房屋，有邱麒
    賢最新財產所得、土地建物查詢資料可稽（本院卷第355頁
    證物袋、第357至363頁）。嗣經本院於民國110年12月8日函
    命原告補正除如附表一所示遺產外，邱麒賢尚有無其他遺產
    ，該補正函於同月10日送達原告，惟原告於同月24日仍僅請
    求分割如附表一所示遺產，亦有補正函、民事聲請狀可查（
    本院卷第59、60、247至253頁）。原告既未請求就邱麒賢所
    遺全部遺產為分割，揆諸前揭說明，原告之訴於法自有未合
    ，應予駁回。
三、綜上所述，原告依第242條、第1164條規定，請求如訴之聲
    明所示，於法律上顯然不能獲勝訴判決，爰不經言詞辯論，
    逕以判決駁回之。
四、訴訟費用負擔之依據：家事事件法第51條，民事訴訟法第78
    條。
中　　華　　民　　國　　111 　年　　3 　　月　　11　　日
          　　　　旗山簡易庭  法　　　官  呂明龍
以上正本係照原本作成。
如不服本判決，應於送達後20日內，向本院提出上訴狀並表明上
訴理由，如於本判決宣示後送達前提起上訴者，應於判決送達後
20日內補提上訴理由書（須附繕本）。
中　　華　　民　　國　　111 　年　　3 　　月　　11　　日
      　　　　　　　　　　　　書　記　官  潘維欣
附表一：（元以下四捨五入）
編號 財產名稱 面積 公告現值（新臺幣） 權利範圍（公同共有） 現值（新臺幣） 1 高雄市○○區○○段000地號土地 3039.21㎡ 4,000元/㎡ 1/24 506,535元 2 高雄市○○區○○段000地號土地 272.16㎡ 4,000元/㎡ 1/6 181,440元 3 高雄市○○區○○段000地號土地 242.68㎡ 4,000元/㎡ 1/6 161,787元 4 高雄市○○區○○段000地號土地 958.98㎡ 4,000元/㎡ 1/24 159,830元 5 高雄市○○區○○段000地號土地 2049.67㎡ 4,000元/㎡ 1/6 1,366,447元 　　　　　　　　　　　　　　　　　　　　　　　　　　  合計：2,376,039元      
附表二：（元以下四捨五入）
編號 財產名稱　　　　　 面積 公告現值（新臺幣） 　權利範圍　 現值（新臺幣） 1 高雄市○○區○○段000地號土地 128.89㎡ 4,000元/㎡ 1/24 21,482元 2 高雄市○○區○○段000地號土地 74.31㎡ 4,000元/㎡ 1/24 12,385元 3 高雄市○○區○○段000地號土地 667.68㎡ 4,000元/㎡ 1/24 111,280元 4 高雄市○○區○○段000地號土地 224.29㎡ 4,000元/㎡ 1/24 37,382元 5 門牌號碼：高雄市○○區○○路00巷0號（稅籍編號：00000000000號） 63㎡  1/1 53,600元 6 門牌號碼：高雄市○○區○○路00巷0號（稅籍編號：00000000000號） 14.77㎡  1/6 11,582元 7 門牌號碼：高雄市○○區○○路00巷0號（稅籍編號：00000000000號） 134㎡  1/1 5,500元 　　　　　　　　　　　　　　　　　　　　　　　　　　　合計：253,211元